臺灣宜蘭地方法院民事簡易判決
110年度羅簡字第253號
原      告  華南產物保險股份有限公司

法定代理人  陳文智  


訴訟代理人  管禮    
被      告  陳正偉  
上列當事人間請求侵權行為損害賠償事件，本院於中華民國110
年12月13日言詞辯論終結，判決如下：
　　主　文
被告應給付原告新臺幣參萬貳仟壹佰肆拾貳元及自民國一百一十
年八月十六日起至清償日止，按週年利率百分之五計算之利息。
原告其餘之訴駁回。
訴訟費用由被告負擔十分之三，餘由原告負擔。
本判決第一項得假執行。
　　事實及理由
壹、程序部分
　　本件被告經合法通知，未於言詞辯論期日到場，核無民事訴
    訟法第386條各款所列情形，爰依民事訴訟法第436條第2項
    、第385條第1項前段之規定，准原告之聲請，由其一造辯論
    而為判決。
貳、實體部分　　
一、原告主張：被告於民國109年4月25日13時57分許，駕駛車牌
    號碼00-0000號自用小客車，行經宜蘭縣冬山鄉鼻頭橋圓環
    時，因行至無號誌之圓環路口卻未讓已進入圓環車道之車輛
    先行，因而撞及訴外人張春美所有車牌號碼000-0000號自用
    小客車（下稱系爭車輛）。茲因系爭車輛業經張春美向原告
    投保車體險，而上開保險事故發生在保險期間，原告乃依保
    險契約之約定，給付系爭車輛之修復費用合計新臺幣（下同
    ）115,083元（工資22,926元、零件費用92,157元），原告
    已依法取得代位求償之權。為此，爰依保險法第53條規定及
    民法侵權行為之法律關係，提起本件訴訟等語，並聲明：被
    告應給付原告115,083元，及自起訴狀繕本送達翌日起至清
    償日止，按週年利率5%計算之利息。
二、被告經合法通知，未於言詞辯論期日到場，亦未提出書狀為
    任何聲明或陳述。
三、得心證之理由：
(一)查原告主張被告因過失致原告所承保車體險之系爭車輛受有
    損害，原告已賠付被保險人張春美系爭車輛修復費用115,08
    3元（工資22,926元、零件費用92,157元）等情，業據原告
    提出與其所述相符之宜蘭縣政府警察局羅東分局廣興派出所
    道路交通事故當事人登記聯單、道路交通事故現場圖、服務
    維修費清單、發票、系爭車輛行照等為證，並有宜蘭縣政府
    警察局羅東分局檢送本院之道路交通事故現場圖、道路交通
    事故調查報告表(一)、(二)、調查筆錄、現場暨車損照片等
    在卷可佐（見本院卷第8-13、17-24頁），又被告對於原告
    上開主張之事實，已於相當期間受合法通知，而於言詞辯論
    期日未到場，亦未提出書狀作何聲明或陳述，依民事訴訟法
    第436條第2項、第280條第3項、第1項之規定，視同自認，
    自應堪信為真實。
(二)再「因故意或過失，不法侵害他人之權利者，負損害賠償責
    任。」「不法毀損他人之物者，被害人得請求賠償其物因毀
    損所減少之價額。」「負損害賠償責任者，除法律另有規定
    或契約另有訂定外，應回復他方損害發生前之原狀。」「第
    1項情形，債權人得請求支付回復原狀所必要之費用，以代
    回復原狀。」「損害賠償，除法律另有規定或契約另有訂定
    外，應以填補債權人所受損害及所失利益為限。」民法第18
    4條第1項前段、第196條、第213條第1項、第3項、第216條
    第1項分別定有明文。又「被保險人因保險人應負保險責任
    之損失發生，而對於第三人有損失賠償請求權者，保險人得
    於給付賠償金額後，代位行使被保險人對於第三人之請求權
    ；但其所請求之數額，以不逾賠償金額為限。」保險法第53
    條第1項亦有明文。查本件原告與張春美就系爭車輛定有車
    體險之保險契約，業如前述，又被告因過失行為致系爭車輛
    受有損害，原告並因而支出車體險保險金等情，亦經本院認
    定如前，揆諸前揭規定，原告自得於給付金額範圍內，代位
    行使張春美對被告之損害賠償請求權，而向被告請求給付。
(三)復按依民法第196條請求賠償物被毀損所減少之價額，得以
    修復費用為估定之標準，但以必要者為限（如修理材料以新
    品換舊品，應予折舊）（最高法院77年度第9次民事庭會議
    決議㈠意旨參照）。經查系爭車輛因受有前揭損害，其修復
    費用為工資22,926元、零件費用92,157元，業如前述，又依
    行政院所頒固定資產耐用年數表及固定資產折舊率之規定，
    非運輸業用汽車之耐用年數為5年，採定率遞減法計算折舊
    時，折舊率為每年千分之369，而其最後1年度之折舊額，加
    歷年折舊累計額，其總和不得超過該資產成本原額10分之9
    ，亦即採用定率遞減法折舊者，最後1年度之未折減餘額等
    於成本10分之1。而查系爭車輛係於103年3月出廠，迄本件
    車禍發生時即109年4月，已6年餘而逾汽車之耐用年數，揆
    諸前開說明，其零件部分應扣除折舊費用10分之9，則系爭
    車輛之零件扣除折舊後之修復費用估定為9,216元，再加計
    無折舊問題之工資費用22,926元，故系爭車輛必要之修復費
    用合計為32,142元（計算式：9,216+22,926=32,142元），
    揆諸前揭說明，原告請求被告給付系爭車輛之必要修復費用
    即32,142元，應屬有據。
(四)按「給付無確定期限者，債務人於債權人得請求給付時，經
    其催告而未為給付，自受催告時起，負遲延責任。其經債權
    人起訴而送達訴狀，或依督促程序送達支付命令，或為其他
    相類之行為者，與催告有同一之效力。」「遲延之債務，以
    支付金錢為標的者，債權人得請求依法定利率計算之遲延利
    息。」「應付利息之債務，其利率未經約定，亦無法律可據
    者，週年利率為百分之5。」民法第229條第2項、第233條第
    1項前段、第203條分別定有明文。原告對被告之損害賠償請
    求權，為未定給付期限之金錢債權，揆諸前揭規定，原告請
    求被告給付自起訴狀繕本送達被告翌日即110年8月16日（見
    本院卷第28頁）起之法定遲延利息，亦有理由。
四、綜上所述，原告依保險代位及侵權行為之法律關係，請求被
    告給付32,142元，及自110年8月16日起至清償日止，按年息
    5%計算之利息，為有理由，應予准許。逾此部分之請求，則
    屬無據，應予駁回。
五、本件原告勝訴部分，係適用簡易程序所為被告敗訴之判決，
    爰依民事訴訟法第389條第1項第3款之規定，依職權宣告假
    執行。
六、本件事證已臻明確，兩造其餘攻擊防禦方法及所提之證據，
    經審酌後均與判決之結果不生影響，爰不另一一論述，併此
    敘明。
七、訴訟費用負擔之依據：民事訴訟法第79條。
中　　華　　民　　國　　111 　年　　1 　　月　　10　　日
                  臺灣宜蘭地方法院羅東簡易庭
　　　　　　　　　            法　官　張文愷
以上正本係照原本作成。
如不服本判決，應於送達後20日內，向本院提出上訴狀並表明上
訴理由，如於本判決宣示後送達前提起上訴者，應於判決送達後
20日內補提上訴理由書（須附繕本）。
如委任律師提起上訴者，應一併繳納上訴審裁判費。
中　　華　　民　　國　　111 　年　　1 　　月　　10　　日
　　　　　　　　　            書記官　林恬安